【裁判字號】    99,台上,684
【裁判日期】    990204
【裁判案由】    偽造文書
【裁判全文】
最高法院刑事判決              九十九年度台上字第六八四號
上  訴  人  甲○○
選任辯護人  魏千律師
            林俊宏律師
上列上訴人因偽造文書案件，不服台灣高等法院中華民國九十八
年十一月三十日第二審更審判決（九十八年度上更(一)字第四六三
號，起訴案號：台灣板橋地方法院檢察署九十五年度偵字第九一
三號），提起上訴，本院判決如下：
    主  文
上訴駁回。
    理  由
按刑事訴訟法第三百七十七條規定，上訴於第三審法院，非以判
決違背法令為理由，不得為之。是提起第三審上訴，應以原判決
違背法令為理由，係屬法定要件。如果上訴理由書狀並未依據卷
內訴訟資料，具體指摘原判決不適用何種法則或如何適用不當，
或所指摘原判決違法情事，顯與法律規定得為第三審上訴理由之
違法情形，不相適合時，均應認其上訴為違背法律上之程式，予
以駁回。本件原判決撤銷第一審之不當判決，改判論處上訴人甲
○○偽造公文書，足以生損害於公眾罪刑，已詳敘認定犯罪事實
之依據及憑以認定之理由，並對上訴人所辯各節，如何不足採信
，均已依據卷內資料予以指駁說明，從形式上觀察，並無任何違
背法令之處。查上訴人為隱瞞其妻其未出境之事，委由不知情之
人偽刻「中華民國出境章015」、「中華民國入境章244」戳章，
蓋於其護照內，而偽造查驗入出境紀錄之準公文書，足生損害於
入出境管理之正確性，該當偽造公文書罪之構成要件，原審以刑
法第二百二十條第一項、第二百十一條論罪科刑，適用法則，核
無不合；而上訴人雖患有憂鬱症，惟依其病情及藥物治療應不致
引發「偽造文書」之症狀，且其赴醫院求治時，已在本案發生後
，其偽造文書犯行亦與其病情無直接關係等情，業經台北市立萬
芳醫院委託財團法人私立台北醫學大學鑑定明確，原審因認上訴
人於行為時，並未因精神障礙或其他心智缺陷，致不能辨識行為
違法或欠缺依其辨識而行為之能力，自不得主張依刑法第十九條
第一項規定不罰，亦無不合；又原審於量刑時，已具體審酌上訴
人坦承犯行，深具悔意，長期罹患憂鬱症，僅因恐其妻離異而偽
造公文書，別無不法目的等一切情狀，在法定刑範圍內科處刑罰
，並依刑法第五十九條規定，酌減其刑。再考量其另犯有背信罪
，仍在緩刑期間內，刑罰反應能力薄弱，難認以暫不執行刑罰為
適當，而未予諭知緩刑，所為量刑職權之行使，仍無不當。上訴
意旨未依據卷內資料，具體指摘原判決如何違背法令，置原判決
之論敘於不顧，仍執陳詞，對於原審審判職權之合法行使，再事
爭辯，難謂已符合首揭法定上訴要件，其上訴違背法律上之程式
，應予駁回。
據上論結，應依刑事訴訟法第三百九十五條前段，判決如主文。
中    華    民    國  九十九  年    二    月    四    日
                      最高法院刑事第十庭
                          審判長法官  花  滿  堂
                                法官  黃  正  興
                                法官  陳  東  誥
                                法官  林  錦  芳
                                法官  洪  昌  宏
本件正本證明與原本無異
                                      書  記  官
中    華    民    國  九十九  年    二    月    六    日
                                                      K

司法院資訊處製作；財團法人民間司法改革基金會備份。
